臺灣臺北地方法院刑事判決　　　　　　　95年度易字第1746號
公　訴　人　臺灣臺北地方法院檢察署檢察官
被　　　告　乙○○
上列被告因傷害等案件，經檢察官聲請以簡易判決處刑（九十五
年度偵字第一三一八八號），本院受理後（受理案號為九十五年
度簡字第二二三三號），認不宜以簡易判決處刑，改依通常程序
審理，判決如下：
    主  文
乙○○無罪。
    理  由
一、聲請簡易判決處刑意旨略以：被告乙○○因其鄰居即告訴人
    甲○○積欠新臺幣（下同）一千元未返還而心生不滿，竟於
    民國九十五年五月十日上午九時十分許，在臺北市○○區○○路四五巷三三號前，在該不特定人共聞共見之場所，以「
    他媽的，不是個東西」、「他媽的，王八蛋」等語，辱罵甲○○，足以毀損甲○○之名譽。乙○○隨即另基於普通傷害
    之犯意，以拳頭揮打甲○○之左胸，致甲○○受有胸部挫傷
    之傷害。因認被告乙○○係犯刑法第二百七十七條第一項傷
    害罪嫌及同法第三百零九條第一項之公然侮辱罪嫌等語。
二、按犯罪事實應依證據認定之，無證據不得認定其犯罪事實。
    又不能證明被告犯罪者，應諭知無罪之判決，刑事訴訟法第
    一百五十四條第二項、第三百零一條第一項分別定有明文。
    再按，事實之認定，應憑證據，如未能發現相當證據，或證
    據不足以證明，自不能以推測或擬制之方法，為裁判基礎；
    且認定不利於被告之事實須依積極證據，苟積極證據不足為
    不利於被告事實之認定時，即應為有利於被告之認定；另認
    定犯罪事實所憑之證據，雖不以直接證據為限，間接證據亦
    包括在內，然無論直接證據或間接證據，其為訴訟上之證明
    ，須於通常一般之人均不致有所懷疑，而得確信其為真實之
    程度者，始得據之為有罪之認定，倘其證明尚未達到此一程
    度，而有合理之懷疑存在，無從使事實審法院得有罪之確信
    時，即應由法院為諭知被告無罪之判決（最高法院四十年臺
    上字第八六號、三十年上字第八一六號、七十六年臺上字第
    四九八六號判例參照）。
三、本件公訴人認被告乙○○涉犯傷害及公然侮辱等罪嫌，無非
    以告訴人甲○○之指述及長庚紀念醫院診斷證明書一紙（臺
    灣臺北地方法院檢察署九十五年度偵字第一三一八八號卷第
    十七頁參照）資為論據。
四、被告乙○○於本院審理時固承認其有於上開時地與甲○○發
    生口角之事實，惟否認有何傷害及公然侮辱之犯行，辯稱：
    我並沒有辱罵我叔叔甲○○，也沒有以拳頭揮打甲○○之左
    胸等語，並聲請傳訊當時在場之證人丙○○到庭作證。
五、經查：
  (一)證人即告訴人甲○○雖於檢察官偵查中及本院審理時均指述
    被告於上開時地有傷害及公然侮辱之犯行。惟甲○○於九十
    五年五月十日檢察官偵訊時先指稱：被告今天早上當街罵我
    「他媽的，不是個東西」、「他媽的，王八蛋」，接著又用
    拳頭打我左胸部，拿起機車柺杖鎖準備要往我頭上打下去，
    幸好路旁的人把他攔住，我才沒被他打死等語，然經檢察官
    當庭勘驗甲○○之左胸部，自其外觀未見有何傷勢之情形（
    臺灣臺北地方法院檢察署九十五年度他字第三九一七號卷第
    二頁參照）。又於九十五年六月十三日檢察官偵訊時證稱：
    我向被告討錢，被告不高興，就對我說「王八蛋，不是個東
    西」、「他媽的，王八蛋」，用機車大鎖打我的左臂，用拳
    頭打我的左胸部云云（同上偵查卷第六、七頁參照），復於
    本院九十六年一月四日審理時證稱：被告只有拿柺杖鎖打我
    的左臂及左胸部，並沒有用拳頭打我云云（本院當日審判筆
    錄參照），是證人甲○○對於被告毆打之方式及下手之部位
    前後陳述不一，且其證述左胸與左臂受傷之情形，亦與其於
    九十五年六月六日所提出長庚紀念醫院診斷證明書上記載「
    胸部挫傷」等語相互出入，則證人甲○○之證述前後矛盾，
    且與上開診斷證明書之記載亦不相符合，即無從依其證述遽
    以認定被告有傷害及公然侮辱之犯行。
  (二)被告一再辯稱：當天我只有與甲○○發生口角等語。而證人
    丙○○於本院九十五年十一月三十日審理時證稱：九十五年
    五月十日早上九時許，我看到被告與甲○○在里長辦公室附
    近，為了財產的事情在吵架，我看到他們二人吵得激烈，就
    將他們二人勸開，我並沒有聽到被告有說什麼不禮貌的話，
    只有聽到被告對甲○○說「你當什麼叔叔」之類的話語，他
    們二人除了吵架之外，並沒有進一步的肢體動作，在我將他
    們二人勸開後，他們就各自回家了等語屬實（本院當日審判
    筆錄參照），故由證人丙○○證述之內容，被告所為上開辯
    解應屬真實，堪予採信，益證被告於上開時地並無為公然侮
    辱及傷害之行為甚明。
六、綜上，證人甲○○之指述既有瑕疵，而長庚紀念醫院之診斷
    證明書亦僅能證明甲○○曾受有胸部挫傷之事實，尚無從證
    明該等傷勢係被告所為，則本件即查無積極證據足證被告有
    何傷害及公然侮辱之犯行，揆諸前開說明，既不能證明被告
    犯罪，即應為被告無罪之諭知。
據上論斷，應依刑事訴訟法第四百五十二條、第三百零一條第一
項前段，判決如主文。
本案經檢察官郭瑜芳到庭執行職務。
中　　華　　民　　國　　96　　年　　1 　　月　　18　　日
　　　　　　　　　刑事第九庭審判長法  官  蘇素娥
                                  法  官  葉珊谷
                                  法　官　林怡秀
本件正本證明與原本無異。
如不服本判決，應於判決送達後十日內，向本院提出上訴狀。
　　　　　　　　　　　　　　　  　書記官　林義盛
中　　華　　民　　國　　96　　年　　1 　　月　　18　　日
